【裁判字號】    92,訴,214
【裁判日期】    920422
【裁判案由】    給付借款
【裁判全文】
臺灣嘉義地方法院民事判決  九十二年度訴字第二一四號
    原      告  台灣土地銀行
    法定代理人  丁○○
    訴訟代理人  甲○○
                張吉祥
    被      告  乙○○
                丙○○
右列當事人間請求給付借款事件，本院判決如左：
    主    文
被告應連帶給付原告新台幣（下同）貳佰陸拾貳萬參仟陸佰玖拾玖元，以及從民國九
十年九月一日開始，一直到清償日為止，按照年息百分之八．四五計算的利息。另從
九十年十月二日開始，一直到清償日止，逾期在六個月內清償，按前述利率加計百分
之十違約金，逾期超過六個月清償，按前述利率加計百分之二十違約金，被告應連帶
給付原告。
本案訴訟費用由被告連帶負擔。
    事實及理由
壹、原告主張：
  一、被告乙○○在民國八十二年六月一日向原告借款三百八十萬元，並以被告丙○
      ○為連帶保證人，雙方約定借款期限至九十七年六月一日，利息為年息百分之
      九．五，並隨基本放款利率機動調整（目前為年息百分之八．四五），共分一
      八０期攤還，每一個月一期，第一個期至第三十六期為按月繳息，第三十七期
      起平均攤還本息。若借款人逾期清償時，違約金的計算方式為逾期在六個月內
      清償者，按約定利率加計百分之十，逾期超過六個月清償部分，則按約定利率
      加計百分之二十。如未按時繳納，根據授信約定書第五條第一款約定，借款人
      喪失期限利益，全部借款視為到期。
      被告乙○○從九十年十月一日起，即未依約繳納本息，原告多次催討無效，而
      被告余迪為本件借款的連帶保證人，依法應負連帶清償責任。於是，原告根據
      借款契約與連帶保證法律關係提起本件訴訟，並請求如主文第一項所記載的聲
      明。
  二、提出借據、授信約定書及繳款明細表各一份（均是影本），作為證明。
貳、被告二人經過本院合法通知，均無正當理由，又未向本院請假，而沒有在言詞辯
    論期日，到場陳述意見，同時，本案沒有民事訴訟法第三百八十六條所規定的情
    形出現（請看附錄法條），因此，本院依照原告聲請，由原告單獨辯論而直接判
    決。
參、本院判斷：
  一、原告主張的事實，有原告提出借據、授信約定書及繳款明細表各一份附卷證明
      。被告二人經過本院合法通知，均無正當理由，未到庭陳述意見，依照民事訴
      訟法第二八０條第一項前段、第三項前段規定：「當事人對於他造主張之事實
      ，於言詞辯論時不爭執者，視同自認。當事人對於他造主張之事實，已於相當
      時期受合法之通知，而於言詞辯論期日不到場，亦未提出準備書狀爭執者，準
      用第一項之規定」，因此，原告的主張可以認定真實而被本院採信。
  二、原告根據借款契約與連帶保證法律關係，請求被告二人連帶給付主文第一項所
      記載的金額、遲延利息及違約金，具有法律上理由，應該准許原告請求。
肆、訴訟費用負擔的依據，依照民事訴訟法第八十五條第二項，判決如主文。
中      華      民      國      九十二    年      四    月      二十二  日
                                  臺灣嘉義地方法院民事第二庭
                                      法  官  甘  大  空
右為正本係照原本作成
如對本判決上訴應於送達後二十日內向本院提出上訴狀
中      華      民      國      九十二    年      四    月      二十二  日
                                      書記官  蕭  琪  男
~F0~
~T40~
附錄法條：
民事訴訟法第三八六條：「有左列各款情形之一者，法院應以裁定駁回前條聲請，並
延展辯論期日：
一  不到場之當事人未於相當時期受合法之通知者。
二  當事人之不到場，可認為係因天災或其他不可避之事故者。
三  到場之當事人於法院應依職權調查之事項，不能為必要之證明者。
四  到場之當事人所提出之聲明、事實或證據，未於相當時期通知他造者。」


司法院資訊處製作；財團法人民間司法改革基金會備份。
